臺灣新北地方法院行政訴訟判決
                                      110年度交字第769號
原      告  歐政鋼
被      告  新北市政府交通事件裁決處
                    設新北市○○區○○路0段000號2樓
代  表  人  李忠台（處長）
                    住同上
訴訟代理人  黃慧婷律師

上列當事人間因交通裁決事件，原告不服被告民國110 年12月6
日新北裁催字第48-ZGA000000號、110年11月25日新北裁催字第4
8-ZGA000000號等裁決，向本院提起行政訴訟，本院判決如下：
    主  文
一、原告之訴駁回。
二、訴訟費用新臺幣300元由原告負擔。
    事實及理由
壹、程序方面：
一、原告不服被告所為道路交通管理處罰條例第8條之裁決而提
    起撤銷訴訟，依行政訴訟法第237條之1，應適用交通裁決事
    件訴訟程序。本件因卷證資料已經明確，本院依同法第237
    條之7規定，不經言詞辯論，直接裁判。
二、按行政訴訟法第237條之4第2項第1款、第4款：「地方法院
    行政訴訟庭收受前條起訴狀後，應將起訴狀繕本送達被告。
    被告收受起訴狀繕本後，應於20日內重新審查原裁決是否合
    法妥當，並分別為如下之處置：一、原告提起撤銷之訴，被
    告認原裁決違法或不當者，應自行撤銷或變更原裁決。但不
    得為更不利益之處分。四、被告重新審查後，不依原告之請
    求處置者，應附具答辯狀，並將重新審查之紀錄及其他必要
    之關係文件，一併提出於管轄之地方法院行政訴訟庭。」，
    此係新修正行政訴訟法（於民國〈下同〉100年11月23日修正
    公布），基於交通裁決事件所具質輕量多之特殊性質，並為
    使法律關係及早確定，於是創設「重新審查」之特別救濟機
    制，而免除訴願之前置程序，使原處分機關能再次自我審查
    原裁決是否合法妥當，滿足依法行政之要求，並可兼顧當事
    人之程序利益，避免當事人不必要之時間、勞力、費用之浪
    費，亦可達成司法資源之有效利用。如原處分機關審查結果
    認原裁決確有違法或不當之情事，自可撤銷或變更原裁決，
    並就同一違規事實為新裁決並為答辯，至於此變更後之新裁
    決如仍非完全依原告之請求處置，依行政訴訟法第237條之4
    第3項規定之反面解釋，自不應視為原告撤回起訴，管轄法
    院仍應就原處分機關變更後所為之新裁決及答辯為審判對象
    ，繼續進行審理。查被告本以110年10月26日新北裁催字第4
    8-ZGA000000號違反道路交通管理事件裁決書，裁處原告罰
    鍰新臺幣（下同）8,000元、記違規點數3點、並應參加道路
    交通安全講習；另以110年10月26日新北裁催字第48-ZGA000
    000號違反道路交通管理事件裁決書，裁處原告吊扣汽車牌
    照6個月。嗣經原告不服，提起行政訴訟，本院依職權移請
    被告重新審查後，被告乃改以110年12月6日新北裁催字第48
    -ZGA000000號違反道路交通管理事件裁決書，裁處原告罰鍰
    8,000元、記違規點數3點，並應參加道路交通安全講習（註
    明：罰鍰業於110年10月26日繳結在案）；另以110年11月25
    日新北裁催字第48-ZGA000000號違反道路交通管理事件裁決
    書，裁處原告吊扣汽車牌照6個月（違規事實及違反法條均
    未變更，僅刪除原載關於汽車牌照逾期不繳送之處理部分，
    並註明牌照已於110年10月26日執行吊扣），而因原告於起
    訴時即訴請撤銷原裁處之全部處罰內容，故上開新裁決顯非
    完全依原告之請求處置，依照前述說明，本院司法審查之對
    象自應為被告110年12月6日新北裁催字第48-ZGA000000號、
    110年11月25日新北裁催字第48-ZGA000000號等違反道路交
    通管理事件裁決書。
貳、實體方面：
一、爭訟概要：
    緣原告所有之車牌號碼000-0000號自用小客車（下稱系爭車
    輛），於110年9月24日12時6分，經駕駛而行經國道三號高
    速公路南向182公里134.1公尺處時，經內政部警政署國道公
    路警察局第七公路警察大隊大甲分隊警員於南向182公里400
    公尺處，以非固定式照相式雷達測速儀測得其時速為171公
    里而予以拍照採證（速限為時速110公里，且於違規地點前
    方534.1公尺處〈即南向181公里600公尺處〉，設有測速取締
    標誌「警52」），因當場不能攔截製單舉發，嗣經內政部警
    政署國道公路警察局第七公路警察大甲分隊依據採證照片而
    以其有「速限110公里，經雷達（射）測定行速為171公里，
    超速61公里」、「駕駛人行車速度超過規定之最高時速60公
    里以上（處車主）。」之違規事實，乃於110年10月6日分別
    填製內政部警政署國道公路警察局國道警交字第ZGA000000
    號、第ZGA000000號等舉發違反道路交通管理事件通知單對
    系爭車輛之車主（即原告）逕行舉發，記載應到案日期均為
    110年11月20日前（於110年10月12日合法送達原告），並於
    110年10月6日移送被告處理。嗣原告於110年10月26日到案
    聽候裁決，而被告因認原告所有之系爭車輛經駕駛而有「行
    車速度，超過規定之最高時速逾60公里至80公里以內」之違
    規事實，乃依道路交通管理處罰條例第43條第1項第2款、第
    5項前段（漏載）、第24條（第1項第3款）、第63條第1項（
    第3款）及違反道路交通管理事件統一裁罰基準表等規定，
    以110年12月6日新北裁催字第48-ZGA000000號違反道路交通
    管理事件裁決書（下稱原處分一），裁處系爭車輛之車主（
    即原告）罰鍰8,000元、記違規點數3點、並應參加道路交通
    安全講習（註明：罰鍰業於110年10月26日，繳結在案）；
    另認原告所有之系爭車輛經駕駛而有「行車速度超過規定之
    最高時速60公里以上（處車主）」之違規事實，乃依道路交
    通管理處罰條例第43條第4項（前段）及違反道路交通管理
    事件統一裁罰基準表等規定，以110年11月25日新北裁催字
    第48-ZGA000000號違反道路交通管理事件裁決書（下稱原處
    分二），裁處系爭車輛之車主（即原告）吊扣汽車牌照6個
    月（註明：牌照已於110年10月26日執行吊扣）。原告不服
    ，遂提起本件行政訴訟。
二、原告起訴主張及聲明：
（一）主張要旨：
　 1、原告於110年9月24日12時06分許，駕駛系爭車輛行經國道
      三號高速公路南向182.4公里處，遭國道公路警察局第七
      公路警察大隊執勤員警逕行拍照舉發原告行車速度超過規
      定之最高逾60公里至80公里以内，並以掛號函寄舉發通知
      單（單號：ZGA000000、ZGA000000)於原告，致遭被告裁
      處罰鍰8,000元、記違規點數3點，及應參加道路交通安全
      講習，並吊扣汽車牌照6個月。
　 2、上開逕行舉發通知單於110年9月24日作成，原告卻遲至11
      0年10月12日始收到該通知單，致原告當時所駕駛之車輛
      雖裝設有前、後行車紀錄器（具GPS定位功能，可記錄行
      車執跡及行車速度），且内裝有記憶卡容量各為128GB，
      然行車資料卻也已因時間過長而遭覆蓋，故此突襲性之舉
      發實令原告難以提出反證舉證當時是否合於規定速限，或
      該執勤警員之舉發是否違背法令。
   3、依道路交通管理處罰條例第43條第1項所列之各款情形，
      無非是認為應處罰在道路上意圖危險駕駛而有可能致生公
      眾往來危害之行為，然而汽車科技之演進已經過百年之時
      代更迭，車輛之安全極速亦多有至時速180公里以上，證
      明車輛在高速行駛下並無安全疑慮，亦不會導致往來公眾
      受到損害，且原告當時行經之地點為國道高速公路，車速
      本就相對較快，況依舉發之照片看來，原告行駛於國道三
      號最内側之超車道，超車道之車速合理相對高於其他車道
      ，且前後左右並無其他車輛，原告亦無任何競速、蛇行、
      迫近、逼車、拆除消音器製造噪音，或有任何可能致生往
      來公眾受損害之行為，且就算車速超過規定速限，亦無使
      人陷於危險之意圖，應認離峰時段車輛過於稀少而偶發過
      失致逾越速限，客觀上與道路交通管理處罰條例第43條第
      1項其他各款所述情形之惡性大不相同，故若作相同處分
      應有違反比例原則。
   4、依道路交通管理處罰條例第43條第1項第2款，行車速度超
      過規定之最高時速60公里，該行車速度超過速限之行為應
      屬行為人之故意或過失，理應處罰行為人本身而非處罰車
      輛，或應為吊扣行為人駕駛執照之處分，使其在受處罰期
      間因無駕駛執照而無法再駕駛任何車輛較為合理，車輛為
      家庭之重要財產及代步工具，普通老百姓家庭中頂多就一
      輛汽車，試想今若為大富人家，此處分僅為吊扣車輛牌照
      不痛不癢，你扣我法拉利車牌，我還有保時捷、賓利、布
      加迪、賓士、瑪莎拉蒂等名車，照樣可以開出來施行飆車
      、蛇行、逼車、迫近、驟停等危害社會之危險駕車行為，
      反正我車多，而普通百姓家中僅有一輛車輛，若為吊扣會
      導致家中成員亦無法使用該車輛，可見此處分甚為不合理
      。本處分吊車輛牌照6月，致使車輛半年無法行駛，易因
      長時間無法行駛而對車輛造成損害（諸如：電瓶損害、車
      輛油液變質導致引擎核心受損、馬達類包括中控馬達、汽
      油幫浦、啟動馬達、升降馬達、雨刷噴水馬達等與煞車系
      統零件都可能因為太久未行駛，並在再次發動時突然故障
      咬死，以及輪胎變形等損害），侵害百姓之財產權過甚，
      有違憲法保障人民財產之意旨。　
 　5、綜合上述，國道警察舉發時間遲滯，且被告所作之裁決處
      分違反比例原則之適用，請求判決如聲明所示。
（二）聲明：原處分一、二，均撤銷。
三、被告答辯及聲明：
（一）答辯要旨：
　 1、本件執行測速照相之警員已於本件原告違規地點(182.134
      1公里)前534.1公尺處(181.6公里)設置「警52」警示牌面
      ，有現場採證照片及相對位置示意圖可稽，警告標牌之設
      置已符合道路交通管理處罰條例第7條之2之規定無誤；另
      原舉發單位亦檢附採證照片及測速儀器之合格審驗證明書
      ，足證警員所測得之違規結果準確無誤，堪認本件舉發程
      序合法且違規事實確實存在。
   2、原告於起訴狀中就處分未審酌「違規通知單送達期日遲誤
      造成其無法保全有利於己之證據」及「原告認為自己之行
      為應未造成具體危險」而為指摘，惟查：
    ⑴原告抗辯本件舉發通知單送達時期過久致其無從保全行車
      紀錄器之影像證據而於救濟程序中提出有利於己之主張；
      惟查本件違規期日為110年9月24日，違規通知單送達日期
      為110年10月12日，其間不過18日而已，並無逾越任何法
      定期間之不法，自非法所不許；再者，本件違規行為係須
      經儀器檢驗測得數據方可判斷之超速違規，縱令原告有保
      全當時之行車紀錄器影像，該行車紀錄器既非經過合格審
      驗證明之測速儀器，實難做為脫免其違規事實之有利證據
      。
    ⑵原告稱自己之行為並未造成任何具體危險或實害，參現行
      道路交通管理處罰條例第43條第1項第2款之立法模式，係
      就車輛行駛速度超越法定限速達一定時速者即認定其具有
      不法內涵，乃抽象危險犯式立法，行為人以越此限速範圍
      之速度行駛者，不論其客觀上是否有發生實害或產生具體
      危險，或行為人主觀上是否認為自己之行為危險，均為本
      條例所欲打擊之範圍，原告主張自己之行為並未產生任何
      具體危險，顯無解於違規事實之成立，原處分應予維持。
   3、再者，原告既為汽車駕駛人及登記所有人，有汽車車籍查
      詢資料及駕駛人資料為憑，其對上述規定應知之甚詳，並
      應確實遵守。是原告前揭所述，無非單方所執之詞，委無
      足取。綜上所述，本件原告之訴為無理由。
（二）聲明：原告之訴駁回。
四、爭點：
（一）本件舉發是否符合道路交通管理處罰條例第90條本文之規
      定？
（二）原處分一、二是否有原告所指違反「比例原則」之違法情
      事？
五、本院的判斷：
（一）前提事實：
      緣原告所有之系爭車輛，於110年9月24日12時6分，經駕
      駛而行經國道三號高速公路南向182公里134.1公尺處時，
      經內政部警政署國道公路警察局第七公路警察大隊大甲分
      隊警員於南向182公里400公尺處，以非固定式照相式雷達
      測速儀測得其時速為171公里而予以拍照採證（速限為時
      速110公里，且於違規地點前方534.1公尺處〈即南向181公
      里600公尺處〉，設有測速取締標誌「警52」），因當場不
      能攔截製單舉發，嗣經內政部警政署國道公路警察局第七
      公路警察大甲分隊依據採證照片而以其有「速限110公里
      ，經雷達（射）測定行速為171公里，超速61公里」、「
      駕駛人行車速度超過規定之最高時速60公里以上（處車主
      ）。」之違規事實，乃分別填製內政部警政署國道公路警
      察局國道警交字第ZGA000000號、第ZGA000000號等舉發違
      反道路交通管理事件通知單對系爭車輛之車主（即原告）
      逕行舉發，記載應到案日期均為110年11月20日前（於110
      年10月12日合法送達原告），並於110年10月6日移送被告
      處理。嗣原告於110年10月26日到案聽候裁決，而被告乃
      以原處分一、二分別裁處原告前揭處罰內容等情，業為二
      造所不爭執，且有舉發違反道路交通管理事件通知單影本
      2 紙、傳真查詢國內各類掛號郵件查單影本2 份、違規歷
      史資料查詢報表影本2份、汽車車籍查詢影本1 紙（見本
      院卷第59頁、第61頁至第63頁、第65頁、第66頁、第67頁
      、第69頁、第71頁、第99頁）、內政部警政署國道公路警
      察局第七公路警察大隊110年11月19日國道警七交字第110
      7701836號函影本1 份、職務報告影本1 紙、財團法人工
      業技術研究院雷射測速儀檢定合格證書影本1 紙、測速採
      證照片1幀、設置測速取締標誌「警52」地點之照片1幀、
      實際違規地點與測速警示標誌之設置地點兩者距離現場圖
      影本1 紙、原處分一、二影本各1 紙（見本院卷第81頁至
      第83頁、第85頁、第87頁、第89頁、第91頁、第95頁、第
      97頁）足資佐證，是此等事實自堪認定。
（二）本件舉發符合道路交通管理處罰條例第90條本文之規定：
   1、應適用之法令：
　　  道路交通管理處罰條例第90條本文：
　　　違反本條例之行為，自行為成立之日起；行為有連續或繼
      續之狀態者，自行為終了之日起，逾二個月不得舉發。
　 2、最高行政法院110年度大字第2號裁定主文：「民國90年1
      月17日修正公布之道路交通管理處罰條例第90條前段規定
      ：『違反本條例之行為，自行為成立之日起；行為有連續
      或繼續之狀態者，自行為終了之日起，逾3個月不得舉發
      。』關於該條所定3個月之舉發期限，就同條例第8條第1項
      第1款之汽車違規行為，應以處罰機關受理（收到）舉發
      機關移送舉發違反道路交通管理事件之時點，作為認定舉
      發是否已逾3個月之準據。」。
   3、查本件違規行為成立日為「110年9月24日」，而逕行舉發
      而作成舉發違反道路交通管理事件通知單之日期為「110
      年10月6日」（非原告所稱之110年9月24日），於「110年
      10月6日」移送被告處理，嗣於「110年10月12日」合法送
      達原告等情，均已如前述，則依照上開道路交通管理處罰
      條例第90條本文及最高行政法院110年度大字第2號裁定主
      文所示意旨，本件關於舉發違反道路交通管理事件通知單
      之作成、移送被告處理及送達原告日期，既均在違規行為
      成立日（110年9月24日）起2個月內完成，自屬適法，原
      告以此為「突襲性」舉發而質疑其合法性，顯無足採。
（三）原處分一、二並無原告所指違反「比例原則」之違法情事
      ：
   1、應適用之法令：
    ⑴道路交通標誌標線號誌設置規則第55條之2 ：
      測速取締標誌「警52」，用以警告車輛駕駛人前方路段常
      有測速取締執法，促使行車速度不得超過道路規定之最高
      速限或低於規定之最低速限。本標誌設於測速取締執法路
      段前，一般道路應於一百公尺至三百公尺間，高速公路、
      快速公路應於三百公尺至一千公尺間。
    ⑵道路交通管理處罰條例第7 條之2 第1 項第7 款、第2 項
      第9 款、第3 項、第4 項：
      汽車駕駛人之行為有下列情形之一，當場不能或不宜攔截
      製單舉發者，得逕行舉發：七、經以科學儀器取得證據資
      料證明其行為違規。前項第七款之科學儀器應採固定式，
      並定期於網站公布其設置地點。但汽車駕駛人之行為屬下
      列情形之一者，不在此限：九、行車速度超過規定之最高
      速限或低於規定之最低速限。對於前項第九款之違規行為
      ，採用固定或非固定式科學儀器取得證據資料證明者，於
      一般道路應於一百公尺至三百公尺間，於高速公路、快速
      公路應於三百公尺至一千公尺間，明顯標示之；其定點當
      場攔截製單舉發者，亦同。第一項逕行舉發，應記明車輛
      牌照號碼、車型等可資辨明之資料，以汽車所有人為被通
      知人製單舉發。
    ⑶道路交通管理處罰條例第24條第1 項第3 款：
      汽車駕駛人，有下列情形之一者，應接受道路交通安全講
      習：三、有第四十三條規定之情形。
    ⑷道路交通管理處罰條例第43條第1 項第2 款、第4 項前段
      、第5 項前段：
      汽車駕駛人，駕駛汽車有下列情形之一者，處新臺幣六千
      元以上二萬四千元以下罰鍰，並當場禁止其駕駛：二、行
      車速度，超過規定之最高時速六十公里。汽車駕駛人有第
      一項或前項行為者，並吊扣該汽車牌照六個月。汽車駕駛
      人違反第一項、第三項規定者，應接受道路交通安全講習
      。
    ⑸道路交通管理處罰條例第63條第1 項第3 款：
      汽車駕駛人有下列各款所列條款之一者，除依原條款處罰
      鍰外，並予記點：三、有第四十三條、第五十三條或第五
      十三條之一情形之一者，各記違規點數三點。
    ⑹道路交通管理處罰條例第85條第4項：
　　　依本條例規定逕行舉發或同時併處罰其他人之案件，推定
      受逕行舉發人或該其他人有過失。
    ⑺按「本細則依道路交通管理處罰條例第九十二條第四項規
      定訂定之。」、「處理違反道路交通管理事件之程序及統
      一裁罰基準，依本細則之規定辦理。前項統一裁罰基準，
      如附件違反道路交通管理事件統一裁罰基準表。」，違反
      道路交通管理事件統一裁罰基準及處理細則第1條、第2條
      第1項、第2項分別亦有明定，是違反道路交通管理事件統
      一裁罰基準及處理細則即係基於法律之授權所訂定，而該
      處理違反道路交通管理事件之統一裁罰基準（即「違反道
      路交通管理事件統一裁罰基準表」）已考量「違反事件」
      、「法條依據」、「法定罰鍰額度或其他處罰」、「違規
      車種類別或違規情節」、「期限內繳納或到案聽候裁決者
      」、「逾越應到案期限30日內，繳納罰鍰或到案聽候裁決
      者」、「逾越應到案期限30日以上60日以內，繳納罰鍰或
      到案聽候裁決者」、「逾越應到案期限60日以上，繳納罰
      鍰或逕行裁決處罰者」等因素，作為裁量之標準，並未違
      反授權之目的及裁量權之本質，是其不僅直接對外發生效
      力，且被告亦應受其拘束而適用之。
    ⑻行政程序法第7 條：
      行政行為，應依下列原則為之：一、採取之方法應有助於
      目的之達成。二、有多種同樣能達成目的之方法時，應選
      擇對人民權益損害最少者。三、採取之方法所造成之損害
      不得與欲達成目的之利益顯失均衡。
   2、查原告所有之系爭車輛，於110年9月24日12時6分，經駕
      駛而行經國道三號高速公路南向182公里134.1公尺處時，
      經內政部警政署國道公路警察局第七公路警察大隊大甲分
      隊警員於南向182公里400公尺處，以非固定式照相式雷達
      測速儀測得其時速為171公里而予以拍照採證（速限為時
      速110公里，且於違規地點前方534.1公尺處〈即南向181公
      里600公尺處〉，設有測速取締標誌「警52」），因當場不
      能攔截製單舉發，嗣經內政部警政署國道公路警察局第七
      公路警察大甲分隊依據採證照片而分別填製內政部警政署
      國道公路警察局國道警交字第ZGA000000號、第ZGA000000
      號等舉發違反道路交通管理事件通知單對系爭車輛之車主
      （即原告）逕行舉發，記載應到案日期均為110年11月20
      日前（於110年10月12日合法送達原告），並於110年10月
      6日移送被告處理，嗣原告於110年10月26日到案聽候裁決
      等情，業如前述，是被告據之乃以原處分一、二分別裁處
      原告前揭處罰內容，觀諸前開規定，依法洵屬有據。
   3、雖原告就此部分執前揭情詞而為主張；惟查：
　　⑴道路交通管理處罰條例第43條之修正立法理由載明：「⑴一
      、原條文之立法目的，原為遏阻飆車族之危害道路安全的
      行徑所設，是以該條構成要件列舉在道路上蛇行、行車速
      度超過規定最高時速六十公里，及拆除消音器等『均為飆
      車典型行為』，為涵蓋實際上可能發生的危險駕駛態樣，
      第一項爰增訂第三款及第四款。」，且按行政程序法第92
      條第1 項、第2 項前段規定：「本法所稱行政處分，係指
      行政機關就公法上具體事件所為之決定或其他公權力措施
      而對外直接發生法律效果之單方行政行為。前項決定或措
      施之相對人雖非特定，而依一般性特徵可得確定其範圍者
      ，為一般處分，適用本法有關行政處分之規定。」，而交
      通標誌設置目的，在於提供車輛駕駛人及行人有關道路路
      況之警告、禁制、指示等資訊，以便利行旅及促進交通安
      全，有無設置之必要，如何設置，設置何種標誌以及在何
      處設置，屬主管機關職權內依法裁量之範圍，是此一涉及
      特定地點、多數人及長期時間之交通管制行為，揆諸前揭
      法條意旨，當屬一般處分甚明。則既屬一般處分，依行政
      程序法第100 條第2項、第110 條第2 項之規定，一般處
      分之送達得以公告為之，除公告另訂不同日期者外，自公
      告日起發生效力。就最高速限標誌「限5」（參照道路交
      通標誌標線號誌設置規則第85條）而言，其限制之時速係
      由主管機關參照路線設計、道路狀況、交通量、肇事資料
      及其他因素定之，主管機關之設置行為即屬一種「公告」
      措施，故對外設置完成時，即發生效力，人民即有遵守之
      義務，尚非可由駕駛人恣意決定是否遵守；又車輛因科技
      進步而其「安全極速」固可能大於法定最高速限甚多，但
      「安全極速」乃係著重於車輛本身於該速度下是否仍能正
      常操作，但基於路線設計、道路狀況、交通量、肇事資料
      及其他因素，非謂以安全極速下行駛即不致對交通安全產
      生危害；再者，於道路上駕駛車輛，除了自己需遵守交通
      安全規則外，莫不將自己之生命、財產安全寄託於其他用
      路人亦能遵守交通安全規則，然系爭車輛卻逾速限達時速
      60里以上之速度於高速公路上「飆車」，不僅違反交通安
      全規則及道路交通管理處罰條例之相關規定，更漠視其他
      用路人之生命、財產安全，是原告所稱無任何可能致生往
      來公眾受損，且無使人陷於危險之意圖，實屬無稽。
　　⑵依前揭道路交通管理處罰條例第43條第5項前段之規定，系
      爭車輛既經駕駛而有「行車速度，超過規定之最高時速六
      十公里。」之違規行為，則依法即應吊扣該汽車牌照6個
      月，又依揭道路交通管理處罰條例第85條第4項之規定，
      亦應推定車主有過失，況且原告於起訴狀亦自承為本件違
      規事實之駕駛人（行為人），是原告以原處分二吊扣系爭
      車輛之牌照6個月為不合理，亦無足採。
　　⑶上開行政程序法第7條之規定，係就比例原則落實於行政程
      序法之明文規定，其內容包括「合適性原則」（所採取之
      方法有助於目的之達成）、「必要性原則或侵害最小原則
      」（有多種同樣能達成目的之方法時，應選擇對人民權益
      侵害最小者）及「狹義比例原則或均衡性原則」（採取之
      方法所造成之侵害不得與欲達成目的之利益顯失均衡）。
      查原處分一、二就本件違反道路交通管理處罰條例第43條
      第1項第2款規定之行為予以裁罰，自有助於達成禁止違規
      行為之目的，合於「合適性原則」；且為達成上開之目的
      ，所得選擇之方法，依法即應裁處8,000 元罰鍰、記違規
      點數1 點，並應參加道路安全講習及吊扣汽車牌照6個月
      ，而本件亦顯無法定得減輕或免除其處罰之事由，是原處
      分一、二裁處原告前揭處罰內容，合於「必要性原則或侵
      害最小原則」；又衡諸該規定旨在確保道路交通往來之安
      全，則此等處分內容雖影響人民之權益，但基於維護交通
      安全之重要公益，亦無違反狹義比例原則之情事。是原告
      以本件與道路交通管理處罰條例第43條第1項其他各款違
      規行為之惡性大不相同，且吊扣汽車牌照將致系爭車輛受
      損而泛指原處分一、二違反「比例原則」，要屬無據。　
      　　
（四）本件判決基礎已經明確，兩造其餘的攻擊防禦方法及訴訟
      資料經本院斟酌後，核與判決結果不生影響，無一一論述
      之必要，一併說明。
（五）本件第一審裁判費為300元，所以確定第一審訴訟費用額
      為300元，由原告負擔。
六、結論：原處分一、二，均無違誤，原告訴請撤銷為無理由，
    應予駁回。
中    華    民    國   110    年    12    月    30    日
                  行政訴訟庭  法  官  陳鴻清
一、上為正本係照原本作成。
二、如不服本判決，應於判決送達後20日內，向本院提出上訴狀
    並表明上訴理由（原判決所違背之法令及其具體內容或依訴
    訟資料可認為原判決有違背法令的具體事實），其未載明上
    訴理由者，應於提出上訴後20日內向本院補提理由書（上訴
    狀及上訴理由書均須按他造人數附繕本，如未按期補提上訴
    理由書，則逕予駁回上訴），並應繳納上訴裁判費新臺幣75
    0元。
                              書記官  李玉秀
中    華    民    國   110    年    12    月    31    日